臺灣新北地方法院刑事判決
110年度原訴字第72號
公  訴  人  臺灣新北地方檢察署檢察官
被      告  蔡厚洲
 指定辯護人  本院公設辯護人張哲誠                    
上列被告因違反毒品危害防制條例案件，經檢察官提起公訴（
110年度偵字第29135號、第33502號），本院判決如下：
  主    文
蔡厚洲犯如附表一所示之罪，各處如附表一主文欄所示之刑及沒
收。應執行有期徒刑伍年拾月。
    事    實
一、蔡厚洲、羅淑珍均明知甲基安非他命係毒品危害防制條例第
    2 條第2 項第2 款所列之第二級毒品，不得持有、販賣。仍
    為下列犯行：
  ㈠蔡厚洲與羅淑珍基於販賣第二級毒品甲基安非他命以營利之
    犯意聯絡，於附表二編號2 、6所示之時間、地點，以附表
    二編號2、6 所示之方式，共同販賣附表二編號2、6 所示之
    甲基安非他命予附表二編號2、6所示之人（交易數量、金額
    詳如附表二編號2、6 ）。
  ㈡蔡厚洲基於意圖營利販賣第二級毒品甲基安非他命以營利之
    犯意，於附表二編號1、3 至5、7至8 所示之時間、地點，
    以編號1、3 至5、7至8 所示之方式，販賣編號1、3 至5、7
    至8 所示之甲基安非他命予編號1、3 至5、7至8 所示之人
    （交易數量、金額詳如編號1、3 至5、7至8）。
二、案經桃園市政府警察局八德分局報告臺灣新北地方檢察署檢
    察官偵查起訴。
    理  由
一、按被告以外之人於審判外之言詞或書面陳述，除法律有規定
    者外，不得作為證據；被告以外之人於審判外之陳述，雖不
    符刑事訴訟法第159 條之1 至第159 條之4 之規定，而經當
    事人於審判程序同意作為證據，法院審酌該言詞陳述或書面
    陳述作成時之情況，認為適當者，亦得為證據；當事人、代
    理人或辯護人於法院調查證據時，知有第159 條第1 項不得
    為證據之情形，而未於言詞辯論終結前聲明異議者，視為有
    前項之同意，刑事訴訟法第159 條第1 項、第159 條之5 分
    有明文。本案以下所引之證據，檢察官、被告及其辯護人均
    同意做為證據（見本院卷一第109至111頁），且檢察官、被
    告及其辯護人迄言詞辯論終結前未就上開證據之證據能力聲
    明異議（見本院卷二第7至14頁），本院審酌上開證據並非
    公務員違法取得，亦無證據力明顯過低之情形，復經本院於
    審判期日就上開證據進行調查、辯論，依法自有證據能力。
二、得心證之理由
　㈠上開事實業據被告於檢察官偵查及本院審理時坦承不諱（見
    偵29135號卷第363至366頁、第396頁、本院卷一第109頁、
    本院卷二第11至12頁），且有證人即同案被告羅淑珍於警詢
    、檢察官偵查中之證述（見偵29135號卷第137至141頁、第3
    39至341頁）證人劉效經於警詢、檢察官偵查中之證述（見
    偵29135號卷第167至172頁、第327至329頁）、證人蕭瑋錡
    於警詢、檢察官偵查中之證述（見偵29135號卷第222至230
    頁、第351至353頁）、證人鄭志豪於警詢、檢察官偵查中之
    證述（見偵29135號卷第至188至194頁、第305至307頁）可
    佐，及卷附通訊監察譯文（對應相關譯文及卷證所在詳見附
    表二）、搜索扣押筆錄、扣押物品目錄表、照片、扣案行動
    電話可稽，足認被告蔡厚洲上開任意性自白與事實相符，堪
    以採信。
  ㈡甲基安非他命為法定第二級毒品，不得交易流通，自無一定
    之公定價格，是其各次買賣之價格，當亦各有差異，或隨供
    需雙方之資力、關係之深淺、需求之數量、貨源之充裕與否
    、販賣者對於資金之需求程度，以及政府查緝之態度，進而
    為各種不同之風險評估，而為機動性之調整，是其價格標準
    ，自非一成不變，且販賣者從各種「價差」或「量差」或「
    純度」謀取利潤方式，亦有差異，然其所圖利益之非法販賣
    行為目的，則屬相同，並無二致。因之，販賣利得，除經被
    告坦承，或其價量至臻明確，確實難以究其原委。然按一般
    民眾普遍認知之毒品非法交易，向為政府查禁森嚴且重罰不
    寬貸，衡諸常情，倘非有利可圖，絕無平白甘冒被重罰風險
    之理，從而，舉凡其有償交易，除足反證其確另基於某種非
    圖利本意之關係外，通常尚難因無法查悉其買進、賣出之差
    價，而諉無營利之意思，或阻卻販賣犯行之追訴。又販賣毒
    品之所謂販賣行為，係行為人基於營利之目的，而販入或賣
    出毒品而言。販賣毒品者，其主觀上有營利之意圖，且客觀
    上有販賣之行為即足構成，至於實際上是否已經獲利則非所
    問。即於有償交付他人之初，係基於營利之意思，並著手實
    施，而因故無法高於購入之原價出售，最後不得不以原價或
    低於原價交付他人時，仍屬販賣行為。被告蔡厚洲供稱其有
    施用安非他命等語（見偵29135號卷第363頁、本院卷二第12
    頁），其對於毒品價格昂貴，取得不易，毒品交易為政府檢
    警機關嚴予取締之犯罪，法律並就此設有重典處罰，當知之
    甚稔，自客觀以言，雖無從證明被告蔡厚洲取得本案第二級
    毒品甲基安非他命係為販賣圖利而入者，然其於持有過程中
    ，將第二級毒品甲基安非他命販賣予他人，若非有利可圖，
    豈有犯險交付之意願，是被告蔡厚洲與被告羅淑珍共同或被
    告蔡厚洲單獨販售第二級毒品甲基安非他命，應有賺取相當
    利潤，堪認係意圖營利。
  ㈢綜上，本案事證明確，被告蔡厚洲犯行洵堪認定，應依法論
　　科。
三、論罪科刑 
  ㈠核被告蔡厚洲如犯罪事實一所示之所為，均係犯毒品危害防
    制條例第4 條第2項販賣第二級毒品罪。被告蔡厚洲如犯罪
    事實一所示販賣第二級毒品前持有第二級毒品之低度行為，
    均分別為販賣之高度行為所吸收，均不另論罪。被告蔡厚洲
    與羅淑珍就如犯罪事實一㈠（即附表二編號2、6 ）所示販賣
    第二級毒品犯行，有犯意聯絡及行為分擔，均為共同正犯。
    被告蔡厚洲如犯罪事實一所示8 次販賣第二級毒品罪，犯意
    各別，行為互殊，應予分論併罰。
  ㈡被告蔡厚洲前因施用毒品案件，分別經臺灣嘉義地方法院以1
    07 年度圤簡字第40 號判決判處有期徒刑3月確定、107 年
    度圤簡字第124 號判決判處有期徒刑4 月確定，107 年度圤
    簡字第294 號判決判處有期徒刑4 月確定、臺灣桃園地方法
    院以107 年度桃簡字第713 號判決判處有期徒刑5月確定、
    前開4 罪經裁定應執行有期徒刑11 月確定，於108 年8 月2
    5日執行完畢等情，有臺灣高等法院被告前案紀錄表在卷可
    稽，其於前案有期徒刑執行完畢後，5 年以內故意再犯本件
    有期徒刑以上之本罪，符合累犯要件。本院審酌被告蔡厚洲
    構成累犯之前案為施用毒品犯行，其當知毒害，竟不知警惕
    ，反進而為本案販賣第二級毒品犯行，散播毒害，顯見其並
    未因之前科刑及執行記取教訓，其對刑罰之反應力薄弱。又
    被告所為本案販賣毒品犯行，經以毒品危害防制條例第17條
    第2 項、刑法第59條減刑後（詳下述），其最低刑度為有期
    徒刑2年6月，相較被告販賣毒品，助長他人施用，施用者為
    求獲取購毒資金，極可能衍生其他犯罪，嚴重危害社會治安
    ，其犯罪情節及所生潛在損害匪淺等情，認以累犯加重本罪
    最輕刑度，並無過苛之虞，依刑法第47條第1 項之規定加重
    其刑。
  ㈢被告蔡厚洲於警詢、檢察官偵查及本院審理時均自白如犯罪
    事實一所示販賣第二級毒品犯行，已如前述，是被告蔡厚洲
    就前開犯行，符合毒品危害防制條例第17條第2項規定得減
    輕其刑之要件，爰依上開規定減輕其刑。再被告蔡厚洲為圖
    私利販賣甲基安非他命，所為自無可取，惟衡被告蔡厚洲販
    賣甲基安非他命之對象為三人，交易毒品數量多在0.5公克
    以下，金額約在千元上下，其並非販售大量毒品予不特定多
    數人以獲取暴利，其犯罪情節尚與販售毒品上游集團嚴重危
    害社會治安之情形有別，犯罪程度相較輕微，而毒品危害防
    制條例第4 條第2 項之法定刑為10年以上有期徒刑，縱以前
    述毒品危害防制條例第17條第2項減輕後，科以本罪法定最
    低度刑仍嫌過重，爰依刑法第59條規定，酌減其刑。
  ㈣爰審酌甲基安非他命為列管毒品，具成癮性，施用者多難以
    自拔，時有為求施用毒品而另涉刑案，其危害社會治安甚鉅
    ，被告蔡厚洲為求個人私利，販賣毒品營利，所為自屬可議
    ，雖考量被告蔡厚洲販售對象三人，販賣毒品之數量、金額
    非鉅，被告蔡厚洲於犯罪後，坦承犯行，表示悔悟，犯後態
    度尚稱良好，其自陳之教育智識程度、有正當職業、撫養家
    人之情況，及衡其犯罪動機、手段、方法、所得利益等一切
    情狀，分別量處附表一所示之刑，並定應執行刑如主文所示
    。
四、沒收：
  ㈠被告蔡厚洲如犯罪事實一（即附表二)所示販賣第二級毒品價
    金，均屬犯罪所得，雖未扣案，仍應依刑法第38條之1 第1 
    項規定，分別於各該販賣犯行項下諭知沒收，又前開犯罪所
    得既未扣案，併依刑法第38條之1 第3 項規定，諭知於全部
    或一部不能沒收或不宜執行沒收時，追徵其價額。
  ㈡扣案I PHONE8行動電話1具（含0000000000號SIM 卡1張），
    為被告蔡厚洲所有，供被告蔡厚洲用以聯絡如犯罪事實一所
    示販賣甲基安非他命犯行所用一情，業據被告供陳明確（見
    本院卷二第18頁），且有附表二所示通訊監察譯文可佐，依
    毒品危害防制條例第19條第1 項規定，分別於附表一所示販
    賣第二級毒品犯行之主文項下宣告沒收。
  ㈢至扣案甲基安非他命，係被告蔡厚洲施用所餘，罐子係用以
    裝成前開甲基安非他命，VIVO行動電話1具，非用以聯繫本
    案販賣毒品等節，業據被告蔡厚洲陳明在卷，前開物品均與
    本案無關，且公訴意旨亦未聲請沒收，爰不為沒收之諭知。
據上論斷，應依刑事訴訟法第299 條第1 項前段，毒品危害防制
條例第4 條第2項、第17條第2項、第19條第1 項，刑法第11條、
刑法第28條、第47條第1 項、第51條第5 款、第59條、第38條之
1 第1 項、第3 項，判決如主文。
案經檢察官吳姿函偵查起訴，檢察官朱曉群到庭執行職務。
中　　華　　民　　國　　111 　年　　3 　　月　　31　　日
                  刑事第九庭審判長法  官  何燕蓉

                                  法  官  林米慧

                                  法  官  林翊臻
上列正本證明與原本無異。
如不服本判決，應於判決送達後20日內敘明上訴理由，向本院提
出上訴狀 (應附繕本) ，上訴於臺灣高等法院。其未敘述上訴理
由者，應於上訴期間屆滿後20日內向本院補提理由書「切勿逕送
上級法院」。
                                  書記官  林進煌
中　　華　　民　　國　　111 　年　　4 　　月　　8 　　日
附錄：本案論罪科刑法條全文
毒品危害防制條例第4條
製造、運輸、販賣第一級毒品者，處死刑或無期徒刑；處無期徒
刑者，得併科新臺幣3千萬元以下罰金。
製造、運輸、販賣第二級毒品者，處無期徒刑或10年以上有期徒
刑，得併科新臺幣1千5百萬元以下罰金。
製造、運輸、販賣第三級毒品者，處7年以上有期徒刑，得併科
新臺幣1千萬元以下罰金。
製造、運輸、販賣第四級毒品者，處5年以上12年以下有期徒刑
，得併科新臺幣5百萬元以下罰金。
製造、運輸、販賣專供製造或施用毒品之器具者，處1年以上7年
以下有期徒刑，得併科新臺幣1百50萬元以下罰金。
前五項之未遂犯罰之。
附表1 ：
編號 犯罪事實 主                                文  1 犯罪事實一㈡附表二編號1 蔡厚洲販賣第二級毒品，累犯，處有期徒刑貳年拾月。扣案I PHONE8行動電話壹具（含0000000000號SIM 卡壹張）沒收。未扣案販賣毒品所得新臺幣壹仟元沒收，於全部或一部不能沒收或不宜執行沒收時，追徵其價額。  2 犯罪事實一㈠附表二編號2 蔡厚洲共同販賣第二級毒品，累犯，處有期徒刑貳年拾月。扣案I PHONE8行動電話壹具（含0000000000號SIM 卡壹張）沒收。未扣案販賣毒品所得新臺幣壹仟元沒收，於全部或一部不能沒收或不宜執行沒收時，追徵其價額。  3 犯罪事實一㈡附表二編號3 蔡厚洲販賣第二級毒品，累犯，處有期徒刑貳年拾月。扣案I PHONE8行動電話壹具（含0000000000號SIM 卡壹張）沒收。未扣案販賣毒品所得新臺幣壹仟元沒收，於全部或一部不能沒收或不宜執行沒收時，追徵其價額。  4 犯罪事實一㈡附表二編號4 蔡厚洲販賣第二級毒品，累犯，處有期徒刑貳年拾月。扣案I PHONE8行動電話壹具（含0000000000號SIM 卡壹張）沒收。未扣案販賣毒品所得新臺幣貳仟元沒收，於全部或一部不能沒收或不宜執行沒收時，追徵其價額。  5 犯罪事實一㈡附表二編號5 蔡厚洲販賣第二級毒品，累犯，處有期徒刑貳年拾月。扣案I PHONE8行動電話壹具（含0000000000號SIM 卡壹張）沒收。未扣案販賣毒品所得新臺幣貳仟元沒收，於全部或一部不能沒收或不宜執行沒收時，追徵其價額。  6 犯罪事實一㈠附表二編號6 蔡厚洲共同販賣第二級毒品，累犯，處有期徒刑貳年捌月。扣案I PHONE8行動電話壹具（含0000000000號SIM 卡壹張）沒收。未扣案販賣毒品所得新臺幣伍佰元沒收，於全部或一部不能沒收或不宜執行沒收時，追徵其價額。  7 犯罪事實一㈡附表二編號7 蔡厚洲販賣第二級毒品，累犯，處有期徒刑貳年拾月。扣案I PHONE8行動電話壹具（含0000000000號SIM 卡壹張）沒收。未扣案販賣毒品所得新臺幣壹仟元沒收，於全部或一部不能沒收或不宜執行沒收時，追徵其價額。  8 犯罪事實一㈡附表二編號8 蔡厚洲販賣第二級毒品，累犯，處有期徒刑貳年拾月。扣案I PHONE8行動電話壹具（含0000000000號SIM 卡壹張）沒收。未扣案販賣毒品所得新臺幣壹仟元沒收，於全部或一部不能沒收或不宜執行沒收時，追徵其價額。 
編號   時間     地點 交易對象        交易方式 相關譯文  1 110年7月5日20時31分後不久 新北市○○區○○路000號玉山旅社 劉效經 蔡厚洲以所持0000000000號行動電話與劉效經所持0000000000號行動電話聯絡交易甲基安非他命事宜，蔡厚洲與劉效經於左列時、地見面，蔡厚洲交付0.5公克甲基安非他命予劉效經，劉效經交付價金1,000元予蔡厚洲。 B1 (第291頁)   2 110年7月6日11時50分許 新北市鶯歌區三鶯橋下 劉效經 蔡厚洲以所持0000000000號行動電話與劉效經所持0000000000號行動電話於左列時間聯絡交易甲基安非他命事宜，蔡厚洲於電話中指示劉效經交付價金1,000元予同在左列地點之羅淑珍，另於電話中告知羅淑珍交付0.5公克甲基安非他命予劉效經，羅淑珍再將價金交予蔡厚洲。 B2 （第292至293頁）  3 110年3月12日1 時37分後不久 新北市鶯歌區三鶯橋附近 蕭瑋錡 蔡厚洲以所持0000000000號行動電話與蕭瑋錡所持0000000000號行動電話聯絡交易甲基安非他命事宜，蔡厚洲與蕭瑋錡於左列時、地見面，蔡厚洲交付0.25公克甲基安非他命予蕭瑋錡，蕭瑋錡交付價金1,000元予蔡厚洲。 C1 (第294頁） 4 110年4月24日2 時22分許 桃園市八德區重慶街177巷口  蕭瑋錡 蔡厚洲以所持0000000000號行動電話與蕭瑋錡所持0000000000號行動電話聯絡交易甲基安非他命事宜，蔡厚洲與蕭瑋錡於左列時、地見面，蔡厚洲交付0.5公克甲基安非他命予蕭瑋錡，蕭瑋錡交付價金2,000元予蔡厚洲。 C2 （第294至295頁） 5 110年5月10日2時許 桃園市○○區○○街000巷00弄0號 蕭瑋錡 蔡厚洲以所持0000000000號行動電話與蕭瑋錡所持0000000000號行動電話聯絡交易甲基安非他命事宜，蕭瑋錡將2000元存入蔡厚洲指定帳戶，蔡厚洲於左列時間將0.5公克甲基安非他命置於左列蕭瑋錡住處信箱交予蕭瑋錡。 C3 (第295頁） 6 110年5月2 日6 時許  新北市鶯歌區三鶯橋附近 鄭志豪 蔡厚洲以所持0000000000號行動電話與鄭志豪所持0000000000號行動電話聯絡交易甲基安非他命事宜，蔡厚洲於電話中指示鄭志豪至左列地點，由羅淑珍於左列時間，交付甲基安非他命1包予鄭志豪，鄭志豪交付價金500元予羅淑珍，羅淑珍再將價金交予蔡厚洲。 D1 (第297頁） 7 110年5月8 日22時10分 新北市○○區○○路000巷0號前 鄭志豪 蔡厚洲以所持0000000000號行動電話與鄭志豪所持0000000000號行動電話聯絡交易甲基安非他命事宜，蔡厚洲與鄭志豪於左列時、地見面，蔡厚洲交付甲基安非他命1包予鄭志豪，鄭志豪交付價金1,000元予蔡厚洲。 D2 （第297至298頁） 8 110年5月14日19時50分 新北市○○區○○路000巷00號愛莉亞汽車旅館 鄭志豪 蔡厚洲以所持0000000000號行動電話與鄭志豪所持0000000000號行動電話聯絡交易甲基安非他命事宜，蔡厚洲與鄭志豪於左列時、地見面，蔡厚洲交付甲基安非他命1包予鄭志豪，鄭志豪交付價金1,000元予蔡厚洲。 D3 (第298頁）